臺灣高等法院臺中分院刑事裁定　　　　100年度聲再字第264號
再審聲請人
即受判決人　朱慧娟
上列聲請人因偽造文書等案件，對於本院100年度上訴字第618號
100年度上易字第395、396、397號中華民國100年6月23日第二審
確定判決（原審案號：臺灣彰化地方法院99年度訴字第1318號、
99年度易字1230、1294號，起訴案號：臺灣彰化地方法院檢察署
99年度偵字第6562、6809、6889、7114、7976、8600號，追加起
訴案號：99年度偵字第7976、8600號），聲請再審，本院裁定如
下：
    主  文
再審之聲請駁回。
    理  由
一、再審聲請人即受判決人(下稱聲請人)朱慧娟聲請意旨略以：
    聲請人朱慧娟是否成立犯罪，與共同被告紀銘浤之陳述有利
    害關係，原審判決未依職權為被告間之詰問，實屬理由不備
    。而原審判決認定聲請人有罪，係以其係受共同被告朱志偉
    指示辦理，自知其所經手之錢為詐騙所得，聲請人與朱志偉
    係姊弟關係，故而證人朱志偉之證詞有迴護偏頗之虞，顯有
    認事用法不當之情形。本案在臺灣地區之實際負責人為紀銘
    浤、陳敬明2人，聲請人僅配合處理，自無從瞭解其2人對金
    錢之實際處理方式為何，原判決未盡調查能事，亦屬理由不
    備。聲請人對於整個案件從頭至尾均未參與，並未有任何詐
    欺行為，也沒有詐騙任何金錢，只因被告朱志偉為聲請人之
    胞弟，而聲請人又受胞弟委託處理相關金錢，法官即依自由
    心證認聲請人犯行重大，然現今依一般邏輯概念，就算親密
    之夫妻，亦未必知悉對方所為之不當行為。聲請人非不認罪
    ，只是聲請人之刑期乃所有被告中最重者，聲請人無法接受
    此不公平待遇，爰提起本件再審，並請傳訊共同被告紀銘浤
    、陳敬明2人到庭證述等語。
二、按聲請再審，應以再審書狀敘述理由，附具原判決之繕本及
    證據，提出於管轄法院為之，刑事訴訟法第429條定有明文
    。所稱「敘述理由」，於為受判決人之利益聲請再審時，係
    指具體表明符合同法第420條、第421條所定得聲請再審之情
    形者而言（最高法院100年度臺抗字第895號、100年度臺抗
    字第184號、99年度臺抗字第831號、99年度臺抗字第522號
    刑事裁定參照）。次按法院認為聲請再審之程序違背規定者
    ，應以裁定駁回之，刑事訴訟法第433條亦定有明文。查本
    件原確定判決（即本院100年度上訴字第618號、100年度上
    易字第395、396、397號刑事判決）認聲請人朱慧娟共同詐
    欺取財（原確定判決附表三編號1-12）部分，論處聲請人應
    執行有期徒刑2年8月之判決確定，有本院原確定判決在卷可
    參。聲請人朱慧娟固提具刑事再審聲請狀，主張原確定判決
    未依職權交互詰問、未盡調查能事、認事用法錯誤，量刑不
    公等，依刑事訴訟法聲請再審並請求傳訊共同被告紀銘浤、
    陳敬明，就本案台灣地區參與人員為何？任務如何分配？朱
    慧娟實際扮演之角色及經手業務為何為證述等語，但並未具
    體表明原確定判決究竟有何刑事訴訟法第420條、第421條所
    規定得聲請再審之情形（即無支字片語提及其係依據刑事訴
    訟法第420條或第421條規定聲請本件再審，及其聲請再審所
    依據之證據為何），有聲請再審狀附卷可稽。揆諸首揭說明
    ，本件聲請人聲請再審，與刑事訴訟法第429條所稱「敘述
    理由」之聲請再審之程序不合，其聲請再審之程序自屬違背
    規定，應予駁回。
據上論斷，應依刑事訴訟法第433條，裁定如主文。
中    華    民    國   100    年    12    月    16    日
            刑事第五庭  審判長法  官  趙  春  碧
                              法  官  楊  文  廣
                              法  官  林  宜  民
以上正本證明與原本無異。
不得抗告。
                              書記官  吳  雅  菁
中    華    民    國   100    年    12    月    16    日